【裁判字號】    98,簡上,582
【裁判日期】    981203
【裁判案由】    清償債務
【裁判全文】
臺灣臺北地方法院民事判決             98年度簡上字第582號
上  訴  人  乙○○原名吳福生.
被上訴人    國泰世華商業銀行股份有限公司
法定代理人  丙○○
訴訟代理人  丁○○
            甲○○
上列當事人間請求清償債務事件，上訴人對於中華民國98年7 月
29日本院臺北簡易庭98年度北簡字第19954 號第一審判決提起上
訴，本院於98年11月19日言詞辯論終結，判決如下：
    主      文
上訴駁回。
第二審訴訟費用由上訴人負擔。
    事實及理由
一、被上訴人主張：
    上訴人於民國89年5月18日、92年2月24日向其申辦信用卡，
    並經被上訴人核發0000-0000-0000-0000號、0000-0000-000
    0-0000號之信用卡，而成立信用卡使用契約，上訴人依約得
    於特約商店記帳消費，並應於當期繳款截止日前向該行全部
    清償，或以循環信用方式繳付最低應繳金額，逾期除喪失期
    限利益外，應另按週年利率19.7% 計付利息。迄至95年5月2
    日止帳款尚餘247,588元未按時繳付，其中本金214,013元、
    利息17,563元、違約金16,012元，扣除上訴人清償之部分債
    務12,458元，依民法規定依序抵充費用、利息、本金後，尚
    積欠235,130元，因剩餘之違約金3,554元不予請求，故今請
    求之金額為本金214,013元、利息17,563元，合計231,576元
    。而信用卡使用額度僅係被上訴人自身風險控制之方法，再
    上訴人雖於95年5 月22日向最大債權銀行台新銀行聲請參加
    公會協商機制並達成協議，惟上訴人毀諾未依約還款，依協
    議書第3 條之約定，被上訴人即得請求上訴人依原簽訂之信
    用卡使用契約履行債務，而上訴人辯稱利息過高無法繳納或
    願分期清償，均與契約內容不合，自難認有據等語。
二、上訴人抗辯：
    被上訴人所請求之金額，原申請之信用卡額度並沒那麼高，
    且其請求利息之起算日從95年5 月起亦有問題，其於95年聲
    請債務協商時利息為0%利率，係因車禍沒有工作才毀諾，嗣
    後亦有與其他銀行協商，且亦有於96年2 月繳付10,000元與
    被上訴人，其有誠意還款，希望被上訴人給予長期無息或低
    利方案以利還清債務云云。
三、原審為上訴人敗訴之判決，命上訴人應給付231,576 元，及
    其中214,013元自95年5月3日起至清償日止，按週年利率19.
    7%計算之利息。上訴人不服，提起上訴，於本院上訴聲明為
    ：(一)原判決廢棄。(二)駁回被上訴人在第一審之訴。被上訴人
    則答辯聲明：如主文所示。
四、被上訴人主張之上開事實，業據提出與所述相符之信用卡申
    請書、信用卡約定契約、信用卡消費帳款債權明細表、信用
    卡對帳單、協議書、債權計算書等件為證，堪信為真。上訴
    人雖抗辯其無力償還債務且約定利率過高云云，惟上訴人償
    還能力之有無，無礙於被上訴人起訴請求依約償還債務，且
    被上訴人既不同意上訴人分期清償，自難由法院命為分期給
    付，至於上訴人抗辯利率過高，並未舉證以實其說，而被上
    訴人依信用卡約定契約收取之利率，亦未超過民法第205 條
    所規定之最高利率上限，是上訴人所為抗辯，核屬無據，要
    難採信。而按借用人應於約定期限內，返還與借用物種類、
    品質、數量相同之物，民法第478 條前段定有明文。上訴人
    既未依約償還信用卡消費款項，則被上訴人依據信用卡契約
    請求上訴人給付231,576元，及其中214,013 元部分自95年5
    月3日起至清償日止，按週年利率19.7%計算之利息，為有理
    由，應予准許。又本件係就民事訴訟法第427條第1項訴訟適
    用簡易程序所為被告敗訴之判決，依同法第389 條第1項第3
    款規定，應依職權宣告假執行。並得依同法第392條第2項、
    第3 項規定，依職權宣告被告於執行標的物拍定、變賣前預
    供擔保，得免為假執行。是則原審判命上訴人如數給付，並
    依職權宣告假執行及於執行標的物拍定、變賣前預供擔保，
    得免為假執行，於法並無不合。上訴意旨指摘原判決不當，
    求予廢棄改判，為無理由，應予駁回其上訴。
五、據上論結，本件上訴為無理由，依民事訴訟法第436條之1第
    3項、第449條第1項、第78條，判決如主文。
中    華    民    國    98    年    12    月    3     日
                 民事第四庭    審判長法  官  周祖民
                                     法  官  林怡伸
                                     法  官  余明賢
以上正本係照原本作成
本件不得上訴
中    華    民    國    98    年    12    月    3     日
                                     書記官  楊勝欽

司法院資訊處製作；財團法人民間司法改革基金會備份。
